臺灣高雄地方法院民事判決　九十一年度訴字第一一一二號
　　原　　　告　中國製釉股份有限公司
　　法定代理人　丁○○
　　訴訟代理人　戊○○
　　法定代理人　甲○○
　　被　　　告　丙○○
　　訴訟代理人　甲○○
右當事人間給付貨款事件，本院判決如左：
    主    文
被告應連帶給付原告新台幣壹佰壹拾壹萬參仟捌佰壹拾肆元，及自民國九十一年四月
二十四日起至清償日止，按年息百分之五計算之利息。
原告其餘之訴駁回。
訴訟費用由被告連帶負擔十分之九，餘由原告負擔。
本判決於原告以新台幣參拾柒萬元供擔保後，得假執行。
原告其餘假執行之聲請駁回。
    事    實
甲、原告方面：
一、聲明：被告應連帶給付原告新台幣（下同）一百二十四萬零八百七十七元，及自
    起訴狀繕本送達被告之翌日起至清償日止，按年息百分之五計算之利息；願供擔
    保，請准宣告假執行。
二、陳述：
    被告宜晶工程有限公司（以下簡稱宜晶公司）於民國（下同）八十八年九月一日
    與原告以每平方公尺四千元之單價簽訂玉晶石買賣合約，並由被告丙○○、乙○
    ○擔任連帶保證人，以保證被告宜晶公司貨款之履行。嗣原告乃自同月二十七日
    起至八十九年三月二十三日止，分十批出貨，共計二千八百十六．三平方公尺之
    玉晶石予被告宜晶公司，總價金為一千二百二十六萬五千二百元，然被告宜晶公
    司除僅給付九百四十七萬九千八百六十一元外，尚除一百七十八萬五千三百三十
    九元之貨款未為給付。扣除原告應給付被告宜晶公司五十四萬四千四百六十二元
    之折讓款，計被告宜晶公司尚積欠原告之貨款共計一百二十四萬零八百七十七元
    ，而被告丙○○、乙○○既為被告宜晶公司之連帶保證人，依法自應與被告宜晶
    公司就系爭貨款負連帶給付之責，爰依買賣及連帶保證之法律關係，提起本件訴
    訟。
三、對被告抗辯之陳述：
  (一)、被告宜晶公司積欠原告之貨款固應為一百二十四萬零八百七十七元，然為求訴
      訟迅速經濟起見，爰對被告抗辯之原告出貨玉晶石僅二千七百八十四．五平方
      公尺，且貨款總計為一百十一萬三千八百十四元等情，不予爭執。
  (二)、依兩造所簽訂之買賣合約書第六條第三項所約定之「驗收完成九十日內以六十
      天票付清尾款」等語，係指該合約第八條第三項所約定之驗收完成，與被告宜
      晶公司施作訴外人玉大工程股份有限公司（下稱玉大公司）所承攬之高雄港務
      局工程是否驗收完成無關。
四、證據：提出買賣合約書乙份、工程承攬合約書二份；並聲請傳訊證人蔡憲龍。
乙、被告方面：
一、聲明：求為判決駁回原告之訴。
二、陳述：原告所主張之購貨批數及單價固均無誤，惟被告宜晶公司只收到二千七百
    八十四．五平方公尺之玉晶石，積欠之貨款應為一百十一萬三千八百十四元，且
    依兩造所簽訂之買賣合約書第六條第三項之約定，本件原告請求之尾款需至高雄
    港務局工程驗收後被告始付給付之義務，現高雄港務局工程既尚未驗收完成，原
    告自不得請求被告付款。
    理　由
一、本件原告主張：被告宜晶公司於八十八年九月一日與原告以每平方公尺四千元之
    單價簽訂玉晶石買賣合約，並由被告丙○○、乙○○擔任連帶保證人，以保證被
    告宜晶公司貨款之履行。嗣原告乃自同月二十七日起至八十九年三月二十三日止
    ，分十批出貨，共計二千八百十六．三平方公尺之玉晶石予被告宜晶公司，總價
    金為一千二百二十六萬五千二百元，被告宜晶公司除僅給付貨款九百四十七萬九
    千八百六十一元，尚有一百七十八萬五千三百三十九元未為給付。扣除原告應給
    付被告宜晶公司五十四萬四千四百六十二元之折讓款，計被告宜晶公司尚積欠原
    告之貨款共計一百二十四萬零八百七十七元，而被告丙○○、乙○○既為被告宜
    晶公司之連帶保證人，依法自應與被告宜晶公司就系爭貨款負連帶給付之責，爰
    依買賣及連帶保證之法律關係，請求被告連帶給付系爭貨款及法定遲延利息等語
    。
二、被告則以：原告上開所主張之購貨批數及單價固均無誤，惟被告宜晶公司實僅收
    受二千七百八十四．五平方公尺之玉晶石，積欠之貨款應僅為一百十一萬三千八
    百十四元。另依兩造所簽訂之買賣合約書第六條第三項之約定，系爭貨款需至高
    雄港務局工程驗收完成後，原告始得請求被告付款等語，資為抗辯。
三、原告主張被告宜晶公司於八十八年九月一日與原告以每平方公尺四千元之單價簽
    訂玉晶石買賣合約，並由被告丙○○、乙○○擔任連帶保證人，以保證被告宜晶
    公司貨款之履行。嗣原告乃自同月二十七日起至八十九年三月二十三日止，分十
    批出貨等情，業據提出買賣合約書乙份為證，並為被告所不爭，自堪信為真實。
    至原告主張被告宜晶公司現尚積欠貨款共計一百二十四萬零八百七十七元，且已
    屆清償期等情，則為被告所否認，並執上揭情詞置辯，經查：
  (一)、原告本主張被告宜晶公司積欠之貨款共計一百二十四萬零八百七十七元，固舉
      證人蔡憲龍為證，然蔡憲龍係原告公司副總經理，此業經證人蔡憲龍自陳在卷
      （見本院九十一年五月十五日言詞辯論筆），是證人蔡憲龍所言是否毫無偏頗
      ，尚非無疑，是自難僅據證人蔡憲龍所言，即遽為原告有利之認定。又被告抗
      辯被告宜晶公司積欠原告之貨款應僅為一百十一萬三千八百十四元乙節，亦經
      原告表示其不爭執，是被告宜晶公司現尚積欠原告之貨款應為一百十一萬三千
      八百十四元，殆可認定。
  (二)、另被告固辯稱依兩造所簽訂之買賣合約書第六條第三項之約定，系爭貨款需至
      港務局工程驗收完成後，原告始得請求被告付款等語，然依照兩造所簽訂之買
      賣合約書第六條第三項約定，除兩造於簽定系爭玉晶石買賣契約時，甲方（即
      被告宜晶公司）應給付乙方（即原告）定金百分之五外，原告應於每月月底結
      算當月出貨數量，且於次月十日前向甲方請領貨款乙次，每期請款乙方應附該
      期請領數量之計算明細，甲方應給付該期請款金額之百分之八十五，其餘百分
      之十留作保留款，驗收完成九十天內以六十天票付清尾款之情，有原告提出而
      為被告不否認其真正之買賣合約書在卷可稽。而上開條文所謂「驗收完成九十
      天內以六十天票付清尾款」，揆諸該合約書第八條第三項約定之「甲方應於乙
      方交貨後七日內驗收完成，如有不合格部分乙方於接到通知後儘速換貨，因此
      所生之費用由乙方負擔，如甲方未如期完成驗貨則視為合乎驗貨標準。」等語
      ，應係指甲方（即被告宜晶公司）於乙方（即原告）交貨後至遲七日即驗收完
      成（即若原告所交付之貨物無瑕疵固無驗收不完成之情事，惟若原告所交付之
      貨物有所瑕疵，則被告宜晶公司至遲須於原告交貨後七日內完成驗收，否則該
      貨物視為合乎驗貨標準），而於驗收完成後九十天內，被告宜晶公司即應以六
      十天票付清尾款而言。此外，復參酌上開兩造簽訂之買賣合約書並無系爭玉晶
      石完成驗收，乃以被告宜晶公司施作訴外人玉大公司承攬之高雄港務局之工程
      是否驗收完成為據之約定，是被告上揭所辯，洵無可取。
四、按買受人對於出賣人，有交付約定價金之義務，民法第三百六十七條定有明文；
    又按保證債務之所謂連帶，係指保證人與主債務人負同一債務，對於債權人各負
    全部給付之責任者而言，此就民法第二百七十二條第一項規定連帶債務之文義參
    照觀之甚明。本件被告宜晶公司既積欠原告貨款一百十一萬三千八百十四元，且
    其辯稱系爭貨款債權之清償期尚未屆至等語，又無足採，而被告丙○○、乙○○
    又擔任被告宜晶公司之連帶保證人，以保證被告宜晶公司貨款之履行，既均如上
    述，則原告依據買賣契約及連帶保證之法律關係，請求被告連帶給付貨款一百十
    一萬三千八百十四元，及自九十一年四月二十四日（即起訴狀繕本送達被告之翌
    日）起至清償日止，按年息百分之五計算之利息，即有理由，應予准許，逾此部
    分之請求，則屬無據，應予駁回。
五、原告陳明願供擔保，請准宣告假執行，經核其勝訴部分，於法尚無不合，爰酌定
    相當之擔保金額准許之；至原告敗訴部分，其假執行之聲請已失所附麗，應予駁
    回。
六、結論：原告之訴為一部有理由，一部無理由，依民事訴訟法第第七十九條但書，
    第三百九十條第二項，判決如主文。
中　　　華　　　民　　　國　　九十一　　年　　　七　　　月　　 十二 　　日
                              臺灣高雄地方法院民事第五庭
~B法　　　官　徐美麗
右為正本係照原本作成。
如不服本判決，應於送達後廿日內，向本院提出上訴狀並表明上訴理由，如於本判決
宣示後送達前提起上訴者，應於判決送達後十日內補提上訴理由書（須附繕本）。
中　　　華　　　民　　　國　　九十一　　年　　　七　　　月　　 十二 　　日
~B法院書記官　楊明月
